【裁判字號】    95,訴,61
【裁判日期】    950206
【裁判案由】    毒品危害防制條例
【裁判全文】
臺灣板橋地方法院刑事判決                95年度訴字第61號
公  訴  人  臺灣板橋地方法院檢察署檢察官
被      告  甲○○
                    （另案在臺灣臺北分監執行中）
上列被告因違反毒品危害防制條例等案件，經檢察官提起公訴（
94年度偵字第18830 號、94年度毒偵字第6462號），本院依簡式
審判程序判決如下：
    主  文
甲○○施用第一級毒品，處有期徒刑捌月；又偽造署押，足以生
損害於公眾及他人，處有期徒刑月，九十二年九月十九日警詢
筆錄上偽造之「羅浩芳」署押共拾枚（含署名枚及指印柒枚）
，均沒收之。應執行有期徒刑拾月，九十二年九月十九日警詢筆
錄上偽造之「羅浩芳」署押共拾枚（含署名枚及指印柒枚），
均沒收之。
    事    實
一、甲○○前因施用毒品案件，經臺灣桃園地方法院以88年度毒
    聲字第4794號裁定送觀察、勒戒後，因認有繼續施用毒品之
    傾向，再以88年度毒聲字第6128號裁定令入戒治處所施以強
    制戒治，於民國88年10月15日入臺灣桃園女子監獄戒治所戒
    治，期間經臺灣桃園地方法院以89年度毒聲字第1573號裁定
    停止戒治處分並付保護管束，於89年3 月8 日出監，停止強
    制戒治部分因於89年10月14日期滿未經撤銷而視為執行完畢
    ，並經臺灣桃園地方法院檢察署檢察官以89年度戒偵字第69
    3 號為不起訴處分。詎其仍未戒除毒癮，於強制戒治執行完
    畢後5 年內，再基於施用第一級毒品、第二級毒品之犯意，
    於94年8 月11日晚間7 、8 時許，在臺北縣三峽鎮○○路10
    1 巷49號3 樓，將第一級毒品海洛因（下稱海洛因）及第二
    級毒品甲基安非他命（起訴書誤繕為安非他命，下稱甲基安
    非他命）一同放置在玻璃球內，用火燒烤之方式，併同施用
    海洛因、甲基安非他命1 次。嗣於94年8 月12日下午3 時10
    分許，在上址為警查獲。
二、甲○○另於92年9 月19日晚間9 時許，因涉犯偽造文書、違
    反護照條例等案件，在址設桃園縣大園鄉○○村○○○路27
    號（起訴書誤載為行勤北路27號）之內政部警政署航空警察
    局刑警隊接受詢問時，為圖隱瞞其遭通緝中之真實身分，竟
    假冒「羅浩芳」之名義應訊，並基於偽造署押之犯意，在警
    詢筆錄上接續偽造「羅浩芳」之署名3 枚、指印7 枚（起訴
    書誤載為署名6 枚、指印14枚），足以生損害於警察機關處
    理刑事案件之正確性及羅浩芳。嗣經臺灣臺北地方法院檢察
    署檢察官將前開筆錄送請內政部警政署刑事警察局鑑驗比對
    指紋後，始知上情。
三、案經臺北縣政府警察局三峽分局報請暨臺灣臺北地方法院檢
    察署檢察官呈請臺灣高等法院檢察署檢察長令轉臺灣板橋地
    方法院檢察署檢察官偵查後提起公訴。
    理    由
一、本案被告甲○○所犯均係死刑、無期徒刑、最輕本刑為3 年
    以上有期徒刑以外之罪，其於準備程序中就被訴事實為有罪
    之陳述，經本院告知簡式審判程序之旨，並聽取公訴人、被
    告之意見後，經合議庭裁定進行簡式審判程序，合先敘明。
二、上揭犯罪事實，業據被告甲○○於檢察官及本院訊問時均坦
    承不諱，並有內政部警政署航空警察局92年9 月19日警詢筆
    錄、內政部警政署刑事警察局93年11月11日刑紋字第093021
    6237號鑑驗書各1 份附卷可稽，而其於94年8 月12日為警查
    獲後，經採集尿液送臺灣檢驗科技股份有限公司囑託鑑定結
    果，確均呈鴉片類、安非他命類陽性反應，且甲基安非他命
    之濃度反應高於安非他命，有該公司94年8 月29日濫用藥物
    尿液檢驗報告1 份在卷可稽，均足以佐證被告自白與事實相
    符，堪以採信。又人體施用甲基安非他命後，其主要代謝物
    中，未改變型態之甲基安非他命占施用劑量達百分之43，安
    非他命則約為百分之5 ；人體若係施用安非他命後，主要代
    謝物中則有未改變型態之安非他命，但無甲基安非他命，此
    經法務部調查局以93年5 月4 日調科壹字第09362413980 號
    函釋明在案，足見人體若施用安非他命，其尿液代謝物不可
    能出現甲基安非他命，惟人體若施用甲基安非他命，其尿液
    代謝物除主要有甲基安非他命外，亦可能有少量之安非他命
    ，是本案被告之尿液除呈現少量之安非他命陽性反應外，主
    要係呈現甲基安非他命之陽性反應，依上開函示，被告自不
    可能係施用安非他命，而應係施用甲基安非他命，公訴意旨
    認被告係施用安非他命，尚有誤會，附此敘明。又被告前因
    施用毒品案件，經臺灣桃園地方法院以88年度毒聲字第4794
    號裁定送觀察、勒戒後，因認有繼續施用毒品之傾向，再以
    88年度毒聲字第6128號裁定令入戒治處所施以強制戒治，於
    88年10月15日入臺灣桃園女子監獄戒治所戒治，期間經臺灣
    桃園地方法院以89年度毒聲字第1573號裁定停止戒治處分並
    付保護管束，於89年3 月8 日出監，停止強制戒治部分因於
    89年10月14日期滿未經撤銷而視為執行完畢，並經臺灣桃園
    地方法院檢察署檢察官以89年度戒偵字第693 號為不起訴處
    分，有臺灣高等法院被告前案紀錄表1 份附卷可稽，足徵被
    告經強制戒治釋放後，5 年以內再犯施用第一級、第二級毒
    品之事證明確，被告犯行洵堪認定。
三、按偽簽他人之姓名並按捺指印，該指印係用以表示乃該被冒
    用者親自按捺為之，其作用及效力與署押無異，亦屬署押之
    一種。核被告甲○○所為，係犯毒品危害防制條例第10條第
    1 項、第2 項之施用第一、二級毒品罪、刑法第217 條第1
    項之偽造署押罪。被告上開施用海洛因、甲基安非他命前後
    持有海洛因、甲基安非他命之低度行為，應為其施用之高度
    行為所吸收，不另論罪。被告數次偽造「羅浩芳」署名、指
    印之行為，時間緊接，均係為同一冒名掩飾身分之目的，基
    於單一犯意接續進行，以實現一個犯罪構成要件之單一行為
    ，應僅成立一偽造署押罪。而被告以同一燒烤施用行為觸犯
    上開施用第一、二級毒品罪名，為想像競合犯，應從一重之
    施用第一級毒品罪處斷。被告所犯上開施用第一級毒品、偽
    造署押二罪，犯意各別，行為互殊，應分論併罰。爰審酌被
    告年值青壯，不思尋求正當之身心發展，竟施用足以導致精
    神障礙、性格異常，甚至造成生命危險之毒品，戕害一己之
    身心健康，對社會治安可能之危害程度非微，另為求逃避查
    緝，即偽造「羅浩芳」之署名、指印應訊，其所為除已使羅
    浩芳本人受到無謂之傳訊外，更造成警方查緝犯罪之困難，
    ，惟被告於犯後均已坦承犯行等一切情狀，分別量處如主文
    所示之刑，並定其應執行之刑，以資懲儆。又內政部警政署
    航空警察局92年9 月19日警詢筆錄中被告偽造之署名3 枚、
    指印7 枚（起訴書原誤載為署名6 枚、指印14枚，業經公訴
    檢察官於準備程序中當庭更正），既均係偽造之署押，應依
    刑法第219 條規定，均併予宣告沒收之。
據上論斷，應依刑事訴訟法第273 條之1 第1 項、第299 條第1
項前段，毒品危害防制條例第10條第1 項、第2 項，刑法第11條
前段、第217 條第1 項、第55條、第51條第5 款、第219 條，判
決如主文。
本案經檢察官鄧媛到庭執行職務。
中    華    民    國    95    年    2     月    6     日
                  刑事第三庭  審判長法  官  李麗玲
                                    法  官  鄧雅心
                                    法  官  張兆光
上列正本證明與原本無異。
如不服本判決，應於判決送達後10日內向本院提出上訴狀 (應附
繕本)， 上訴於臺灣高等法院。
                                    書記官  曹秋冬
中    華    民    國    95    年    2     月    6     日
附錄本案論罪科刑法條：
毒品危害防制條例第10條
施用第一級毒品者，處6 月以上5 年以下有期徒刑。
施用第二級毒品者，處3 年以下有期徒刑。
刑法第217 條第1 項
偽造印章、印文或署押，足以生損害於公眾或他人者，處3 年以
下有期徒刑。


司法院資訊處製作；財團法人民間司法改革基金會備份。
